---
title: "House Prices Prediction"
author: "Valentin Henriot"
date: "7/22/2020"
output: html_document
---

```{r setup, include=FALSE}
knitr::opts_chunk$set(echo = TRUE, message = FALSE)
```

```{r}
library(tidyverse)
library(ggplot2) # data visualization
library(readr) # download the data
library(caret) # to perform RF model
library(naniar) # to visualize missing data
```

# Download the data

```{r}
train.df <- read_csv("~/Desktop/ProjectR/DataBase/trainhouseprices.csv")
test.df <- read_csv("~/Desktop/ProjectR/DataBase/testhouseprices.csv")

train.df$TrainData <- TRUE 
test.df$TrainData <- FALSE
```

```{r}
#str(train.df)
```

We can see that train.df contains 82 variables.

```{r}
#str(test.df)
```

test.df contains only 81 variables, one less than train.df, we see that it is the variable SalePrice that is missing.

```{r}
test.df$SalePrice <- NA
```

We add the variable SalePrice with the value NA for the test dataset.

```{r}
full.df <- rbind(train.df, test.df)
```

We merge the two datasets to perform analysis on the full data.

```{r}
head(full.df, 10)
```

Nous regardons les dix premières lignes de notre jeu de données, nous pouvons constater que certaines variables comportent des valeurs manquantes. Nous allons donc étudier quelles sont les valeurs manquantes puis essayer de définir une méthode pour les prédire.

```{r}
na_count <-sapply(full.df, function(y) sum(length(which(is.na(y)))))

na_count <- data.frame(na_count)

na_count <- rownames_to_column(na_count)
na_count <- filter(na_count, na_count > 0)
na_count
```

Nous pouvons voir que les variables qui comptent le plus de valeurs manquantes sont Alley, PoolQc, MiscFeature, Fence, FirePlaceQu. Il y a 29 variables qui contiennent des valeurs nulles mais dans une moindre mesure. Il sera donc plus simple de les prédire. Enfin, la variable SalePrice contient 1459 valeurs manquantes soit le nombre de lignes du jeu de données test.

```{r}
gg_miss_var(full.df)
```

Une autre manière de visualiser les valeurs manquantes de façon hiérarchique. Sur ce graphique, nous distinguons clairement 6 variables pour lesquelles nous avons plus de 1000 valeurs nulles.

Analyse des variables qui contiennent le plus de NA:

+ PoolQC, la valeur NA indique une absence de piscine, il n'y a donc aucune valeur à modifier.
+ MiscFeature, là encore, la valeur NA indique l'absence de caractéristiques supplémentaires.
+ Alley, la valeur NA indique l'absence d'allée.
+ Fence, la valeur NA indique l'absence de clôtures.
+ FireplaceQu, la valeur NA indique l'absence de cheminée.
+ LotFrontage, ici, il va falloir déterminer si NA indique l'absence de distance entre la propriété et la rue ou alors si la valeur NA indique simplement une valeur non renseignée.

Pour éviter de fausser l'analyse de données, nous allons remplacer les valeurs NA des cinq premières variables par "No".
Concernant la variable LotFrontage, nous allons devoir déterminer si NA indique une distance de 0 ou s'il s'agit de valeurs non renseignées.

```{r}
full.df$PoolQC[is.na(full.df$PoolQC)] = "No"
full.df$MiscFeature[is.na(full.df$MiscFeature)] = "No"
full.df$Alley[is.na(full.df$Alley)] = "No"
full.df$Fence[is.na(full.df$Fence)] = "No"
full.df$FireplaceQu[is.na(full.df$FireplaceQu)] = "No"
```

Les valeurs indiquées comme NA pour les précédentes variables ont donc été remplacées par la valeur "No", cela permettra de passer ces variables en facteur au moment voulu.

```{r}
summary(full.df$LotFrontage)
```

Cette première analyse nous permet de constater que pour la variable LotFrontage, la valeur minimum est 21. Nous ne pouvons donc pas conclure que les valeurs NA représentent la valeur 0. 

```{r}
table(is.na(full.df$LotFrontage), full.df$LandContour)
```

